【裁判字號】    89,抗,4
【裁判日期】    890119
【裁判案由】    傷害
【裁判全文】
臺灣高等法院臺南分院刑事裁定            八十九年度抗字第四號  Ａ
      抗  告  人
      即  被  告  甲  ○  ○
右列抗告人因傷害案件，不服臺灣臺南地方法院中華民國八十八年一月十六日裁定（
八十八年度易字第二０五五號）提起抗告，本院裁定如左：
      主      文
抗告駁回。
      理      由
一、本件抗告意旨略以：原審八十八年度易字第二０五五號之判決送達不合法，該判
    決係由開元寺之執事人員簽收，渠無權代抗告人收受判決，且本案告訴人又為開
    元寺之徒眾，伊等立埸與抗告人對立，伊等收受判決後竟遲至民國八十八年十月
    三日始將判決書轉交抗告人，致逾上訴期間，抗告人確係在八十八年十月三日收
    受判決書，十月八日即聲明上訴，並未逾法定期間，請將原裁定撤銷回復原狀云
    云。
二、按送達於住、居所、事務所或營業所不獲會晤應受送達人者，得將文書付與有辨
    別事理能力之同居人或受僱人。如同居人或受僱人為他造當事人者，不適用前項
    之規定，民事訴訟法第一百三十七條定有明文；又送達文書，除本章有特別規定
    外，準用民事訴訟法之規定，刑事訴訟法第六十二條亦有明文規定。
三、經查：
  (一)原審八十八年度易字第二０五五號於八十八年八月二十七日之判決書係於八十八
    年九月十日由開元寺之融慧者收受，有該收受證書附卷足憑，而被告甲○○自六
    十五年十二月二十三日起即住於開元寺（即台南市○區○○街八九號），另亦同
    住於開元寺之融慧（本名李貞慧）則係負責在開元寺之收文工作，並非他造之當
    事人，並有本院八十九年一月十三日下午四時十五分之電話紀錄附卷足憑，是本
    件負責收文之融慧有權收受亦共同住居於開元寺者（即台南市○區○○街八九號
    ）之有關文書，因而由原審所寄發被告之上開判決書既由有辨別事理能力之同居
    人收受，應屬合法，顯見原審上開判決書之送達並無不法情事。
  (二)又按提起上訴，應自判決送達後十日內為之，刑事訴訟法第三百四十九條定有明
    文。本件抗告人係於民國八十八年九月十日收受原審判決之送達，有送達證書可
    稽，乃遲至同年十月八日始提起上訴，已逾十日期間，顯屬違背法律上之程式，
    原審爰依依刑事訴訟法第三百六十二條前段之規定，裁定駁回被告之上訴，本院
    經核其認事用法，均無不當，裁定亦稱妥適。被告抗告意旨，猶執前詞，認原審
    送達不合法云云，為無理由，應予駁回。
四、據上論斷，應依刑事訴訟法第四百十二條，裁定如主文。
中    華    民    國      八十九      年      一      月      十九      日
                                  臺灣高等法院臺南分院刑事第六庭
                                      審判長法官  林    金    村
                                            法官  茆    臺    雲
            法官  顏    基    典
右正本證明與原本無異。
不得再抗告。
                                      法院書記官  呂    嘉    文
中    華    民    國      八十九      年      一      月      二十      日


司法院資訊處製作；財團法人民間司法改革基金會備份。
